【裁判字號】    98,簡抗,11
【裁判日期】    980810
【裁判案由】    解除契約等
【裁判全文】
臺灣臺中地方法院民事裁定              98年度簡抗字第11號
抗  告  人  乙○○
相  對  人  甲○○
上列抗告人因與相對人間確認買賣關係不存在等事件，抗告人對
於中華民國98年5月11日本院臺中簡易庭第一審裁定（98年度中
簡字第260號）提起抗告，本院裁定如下：
    主  文
抗告駁回。
抗告程序費用由抗告人負擔。
    理  由
一、按抗告法院認抗告為無理由者，應為駁回抗告之裁定，民事
    訴訟法第495條之1準用同法第449條第1項之規定甚明；而上
    開規定，依同法第436條之1第3項規定，於簡易訴訟程序事
    件之抗告程序準用之。
二、本件抗告意旨略以：抗告人因尚處全研究生學習階段，未有
    正式職業，有限收入尚須供家人使用，近期更遭逢前雇主積
    欠薪資未給付，對上訴費用暫無資力全額支付。又抗告人因
    毫無訴訟經驗，不知利用訴訟救助，而抗告人以為上訴費用
    可於法院開庭時繳納，故僅於法定上訴期限內完成遞交上訴
    狀程序，又本件有物證及新證人證詞可證明兩造間買賣關係
    確不存在，爰提起本件抗告等語。
三、按民事訴訟當事人提起上訴，以預繳審判費用為必須具備之
    程式，倘不備此項程式，經審判長命其補正仍不遵行，即應
    認其上訴為不合法，予以駁回，最高法院18年上字第961號
    判例可資參照。查本件抗告人於民國98年4月17日提起第二
    審上訴，未經繳納裁判費，經原法院以裁定命抗告人應於收
    受裁定之翌日起7日內補正，該裁定已於98年4月24日送達抗
    告人，有送達證書在卷可稽，而抗告人於補正期間屆滿後仍
    未據繳納第二審裁判費，此有本院簡易庭詢問簡答表附於原
    審卷內可參，是原審法院以抗告人提起第二審上訴，未遵限
    繳納裁判費係不合程式，因認其上訴不合法，並於98年5月
    11 日裁定駁回其上訴。抗告人雖謂其以為上訴裁判費可於
    開庭時再繳納云云，惟原審既已裁定命抗告人補繳第二審裁
    判費，該裁定亦已合法送達抗告人，抗告人上開抗辯，自屬
    無據。又抗告人提起本件抗告，雖另具狀就原審判決之上訴
    聲請訴訟救助（該部分屬另一程序問題），惟原審法院為本
    件裁定當時，抗告人並無聲請訴訟救助，自不得以提起上訴
    當時不知利用訴訟救助，而指摘原裁定有違誤。從而，原審
    法院以抗告人提起第二審上訴，逾補正期間仍未據繳納第二
    審裁判費為由，以裁定駁回其上訴，自無違誤。抗告意旨指
    摘原裁定不當，求予廢棄，為無理由，應予駁回。
四、依民事訴訟法第436條之1第3項、第495條之1第1項、第449
    條第1項、第95條、第78條，裁定如主文。
中    華    民    國    98    年    8     月    10    日
                  民事第一庭    審判長法  官  張瑞蘭
                                      法  官  陳毓秀
                                      法  官  卓進仕
以上正本係照原本作成
本裁定不得再抗告。
中    華    民    國    98    年    8     月    10    日
                                      書記官  賴榮順


司法院資訊處製作；財團法人民間司法改革基金會備份。
